---
title: "Taller 1 - Simulación"
author: "Diego Andres Riveros Lopez - Juan David Romero Garcia"
date: '2022-03-16'
output: html_document
---

```{r setup, include=FALSE}
knitr::opts_chunk$set(echo = TRUE)
```

## 
### **EJERCICIO 1°**

La tabla mostrada contiene valores de población, en cientos de miles, de las diez ciudades más pobladas de cuatro países en el año 1967:


|Argentina|[]()
:-------------: | :----:| :----:| :----:| :-----:| :----:|
|29.66|7.61 |6.35 |4.10 |3.80 |
 2.75 |2.70 |2.69 |2.51 |2.44 |
 

|EE.UU|[]()
:-------------: | :----:| :----:| :----:| :-----:| :----:|
|77.81|35.50|24.79|20.02|16.70|
 9.39 |9.38 |8.76 |7.63 |7.50 |


|Holanda|[]()
:-------------: | :----:| :----:| :----:| :-----:| :----:|
|8.68 |7.31 |6.02 |2.64 |1.75 |
 1.72 |1.51 |1.42 |1.31 |1.29 |


|Japón|[]()
:-------------: | :----:| :----:| :----:| :-----:| :----:|
|110.21|32.14|18.88|16.38|13.37|
 11.92|10.71|7.80 |7.70 |7.00 |

```{r punto1, echo = FALSE}

argentina<-c(29.66,7.61,6.35,4.10,3.80,2.75,2.70,2.69,2.51,2.44)

EEUU<-c(77.81,35.50,24.79,20.02,16.70,9.39,9.38,8.76,7.63,7.50)

holanda<-c(8.68,7.31,6.02,2.64,1.75,1.72,1.51,1.42,1.31,1.29)

japon<-c(110.21,32.14,18.88,16.38,13.37,11.92,10.71,7.80,7.70,7.00)






```

 **A.** Construya un box-plot e identifique los puntos extremos. ¿Cuáles son las características más sobresalientes? ¿Hay outliers? 


```{r punto1A, echo = FALSE}

par(mfrow=c(1,4))

#Argentina
boxplot(argentina,xlab="Argentina",breaks=10,ylab="Valores de población")
stripchart(argentina, vertical = TRUE, method = "jitter",
           pch = 22, add = TRUE, col = "#F54B4B")

#EEUU
boxplot(EEUU,xlab="EE.UU",breaks=10,ylab="Valores de población")
stripchart(EEUU, vertical = TRUE, method = "jitter",
           pch = 22, add = TRUE, col = "#F54B4B")

#Holanda
boxplot(holanda,xlab="Holanda",breaks=10,ylab="Valores de población")
stripchart(holanda, vertical = TRUE, method = "jitter",
           pch = 22, add = TRUE, col = "#F54B4B")

#Japon
boxplot(japon,xlab="Japón",breaks=10,ylab="Valores de población")
stripchart(japon, vertical = TRUE, method = "jitter",
           pch = 22, add = TRUE, col = "#F54B4B")




```





 **B.** Compare los centros de cada población, sus dispersiones y su simetría. ¿Cuál es el país más homogéneamente habitado? ¿Cuáles son las características más sobresalientes? ¿Hay outliers?
 
```{r punto1B, echo = FALSE}


library(moments)
par(mfrow=c(1,4))

#Argentina

desvArgentina<-sd(argentina)
mediaArgentina<-mean(argentina)
simetriaArgentina<-skewness(argentina)
paste("Para las 10 ciudades de Argentina tenemos los valores de la media: ",
      round(mediaArgentina,4)," un valor de desviacion estandar de: ",round(desvArgentina, 4)," y con un coeficiente de simetria de: ",round(simetriaArgentina,4)," por ende tiene una simetria positiva.")


#EE.UU
desvEEUU<-sd(EEUU)
mediaEEUU<-mean(EEUU)
simetriaEEUU<-skewness(EEUU)
paste("Para las 10 ciudades de EE.UU tenemos los valores de la media: ",
      round(mediaEEUU,4)," un valor de desviacion estandar de: ",round(desvEEUU,4), " y con un coeficiente de simetria de: ",round(simetriaEEUU,4)," por ende tiene una simetria positiva.")


#Holanda
desvHolanda<-sd(holanda)
mediaHolanda<-mean(holanda)
simetriaHolanda<-skewness(holanda)
paste("Para las 10 ciudades de Holanda tenemos los valores de la media: ",
      round(mediaHolanda,4)," un valor de desviacion estandar de: ",round(desvHolanda,4), " y con un coeficiente de simetria de: ",round(simetriaHolanda,4)," por ende tiene una simetria positiva.")

#Japon
desvJapon<-sd(japon)
mediaJapon<-mean(japon)
simetriaJapon<-skewness(japon)
paste("Para las 10 ciudades de Japón tenemos los valores de la media: ",
      round(mediaJapon,4)," un valor de desviacion estandar de: ",round(desvJapon,4), " y con un coeficiente de simetria de: ",round(simetriaJapon,4)," por ende tiene una simetria positiva.")


paste("Tomando en cuenta que calculamos el coeficiente de asimetria de los paises y mientras mas cercano a cero sea dicho valor, se entiende que sus valores tienden a estar mas concntrados.
      por lo anterior el pais mas homogeneamente habitado es Holanda, contando con un valor de la media de: ",round(mediaHolanda,4), " un valor de desviacion de: ",round(desvHolanda,4)," y con un coeficiente de asimetria de: ",round(simetriaHolanda,4))


paste("Se caracteriza Holanda por no tener outliers, por tener el 40% de los datos en el primer cuartil, por tener una asimetria positiva ya que vemos que la caja superior es mas grande que la caja inferior, tambien se comprobo mediante el calculo del coeficiente de asimetria de Holanda que al ser mayor a 0 se puede decir que se tiene una asimetria positiva.")

``` 

 
### **EJERCICIO 2°**

Avianca se encuentra estudiando la situación de venta de puesto en el vuelo Armenia – Bogotá puesto que ha identificado que el 2% de las personas que reservaron puesto, no se presentan a la hora del embarque. Teniendo en cuenta que el avión A320 utilizado en esta ruta tiene una capacidad para 180 pasajeros, la empresa decide vender 181 tiquetes. ¿Cuál es la probabilidad de que todas las personas que llegan a embarque puedan tener su silla asegurada y no se presenten quejas por “sobre-vender” sillas ante la aeronáutica civil? Asuma que las llegadas de los pasajeros siguen una distribución Poisson.

```{r punto2, echo = FALSE}



```


### **EJERCICIO 3°**

En la planta envasadora de Coca-Cola FEMSA ubicada en Tocancipá se realiza el embotellado de la Coca-Cola presentación de 400 mL (en promedio), con una desviación estándar de 5 mL (mililitros). Si se sabe por experiencia que este proceso de embotellado sigue una distribución normal, y también se sabe que todo producto con más de 415 mL es declarado como NO CONFORME. Determine el porcentaje de las botellas de gaseosa que son declaradas producto NO CONFORME.


```{r punto3, echo = FALSE}


```
